---
title: "Travaux d'Etude et de Recherche"
author : "Lafortune Pierre, Lauret Cyril, Wolber Herrick"
date : "22 juin 2017"
output: html_document
---

```{r setup, include=FALSE}
knitr::opts_chunk$set(echo = TRUE)
```
## Remerciements
Nos remerciements s'adresse à notre encadrant de Travaux d'Etude et de Recherche le maitre de conférence M.Malapert Arnaud qui nous a guidé tout au long de la durée de notre projet de Travaux d'Etude et de Recherche afin de fournir les résultats les plus pertinents et les plus représentatifs possible. De plus nous le remercions pour sa disponibilité à repondre à nos questions.
## Introduction



Dans le cadre de notre Travail d'Etude et de Recherche, nous avons decidé de former un groupe de trois etudiants. 
Lafortune Pierre, Lauret Cyril et Wolber Herrick. 
Etant intrigué par les travaux de l'OVE et dans le but de pouvoir apporté des solutions notables ainsi que nos services afin d'améliorer les informations concernant les conditions de vie des étudiants ainsi que les taux d'insertions nous avons décidé de choisir comme sujet: * Développement d'une application web pour l'OVE*.

L'OVE signifie l'Observatoire de la Vie Etudiante a été crée en 1993 et a pour principal but de realiser des études à l'aide de questionnaires transmis aux étudiants pendant leur étude ou après l'obtention de leur diplôme.
Les etudes portents sur : 
  - L'insertion professionnelle (six mois et trentre mois après l'obtention de leur diplôme)  
  - L'évaluation des formations 
  - Les conditions de vies étudiants
  - Le déroulement de leurs études
  
  
L'OVE a pour mission de donner une information aussi complète et objective que possible sur les conditions de vie des étudiants et sur leur rapport avec le déroulement des études. De plus l'OVE effectue lui-même ses enquêtes et réalises ses propres statistiques à l'aide d'étudiants stagiaires.

Ses missions : 

Les enquêtes d'insertion professionnelle des diplômés  : 

L'OVE mène deux enquêtes annuelles visant à étudier l'insertion professionnelle des diplômés de l'Université Nice Sophia Antipolis (Master et Licence Professionnelle).

Enquête à 30 mois : cette enquête est conduite dans un cadre national (toutes les universités réalisent l'enquête au même moment) et interroge les diplômés sur leur situation professionnelle au 1er décembre de l'année en cours, soit 30 mois après l'obtention de leur Master ou de leur Licence Professionnelle.

Enquête à 6 mois : lancée pour la première fois en avril 2011, cette enquête locale est envoyée aux diplômés ayant validé leur Master ou leur Licence Professionnelle l'année précédente. Le questionnaire porte sur leur situation professionnelle au 1er avril de l'année en cours, soit environ 6 mois après l'obtention du diplôme.


L'enquête sur les Conditions de vie : 

Cette enquête permet d'étudier les styles/mode de vie des étudiants qui peut s'averer parfois très différente d'un étudiant a un autre. 
Cette enquête cherche a faire observer de façon relative tous les aspects majeurs de la vie d'un étudiant, c'est à dire tant du coté matérielle (ressources, logements, etc) que du coté temps libre, occuppation de sont temps libres mais aussi les caractéristiques sociodémographiques. Le questionnaire aborde les grands thèmes suivants : 

    - Le parcours d’études jusqu’au moment de l’enquête ;
    - Les conditions d’études (sur le lieu d’études, conditions de déplacement…) ;
    - Les temps libres ;
    - Le travail rémunéré ;
    - Le logement ;
    - Les ressources et dépenses ;
    - La santé ;
    - L’alimentation ;
    - Les parents et les proches ;
    - Les caractéristiques sociodémographiques (origines sociale et géographique, sexe, âge).
    
    
PRESENTATION DU TER 

Initialement l'OVE utilisé le "butineur", outil développé sur le logiciel Microsoft Excel permettant d'effectuer l'exploitation des données recueillis par les enquêtes. Le "butineur" permet l'analyse et la visualisation graphique de stastiques de manière automatique et dynamique contenant un filtre pour sélectionner les résultats selon le diplôme voulu. Cependant cette solution n'était pas la plus adapté, c'est à dire que la portabilité de Microsoft Excel et limité aux utilisateurs Microsoft qui ont une version d'Excel. De ce fait, les données étaient difficilement ouverte ou lu par d'autre système d'exploitation car les macros sont différentes d'un logiciel à l'autre. Après réflexion et analyse, le choix de l'OVE a été de développer une application WEB qui permet ainsi la portabilité des données. 

L'application WEB est développé à l'aide du framework shiny avec intégration de données traiter dans le langage R qui nous a permi d'effectuer la fouille des données et de générer les graphiques résultants.

Qu'est ce que le langage R :

Le langage R est un langage d'analyse statistique 


Pourquoi avoir choisi le langage R : 

Le langage R est langage qui a beaucoup de succès auprès de la communauté scientifique. Il permet aux mathématiciens et aux scientifiques (non informaticien) de pouvoir implementer de manière relativement facile des algortihmes de traitement et de fouille de données. Il permet ainsi de creer des graphiques résultants des données obtenue de manière assez intuitive. Le langage R a été choisi pour son adaptabilité a tout type d'utilisateur. 


Qu'est ce que le framework Shiny : 

Pourquoi avoir choisi Shiny : 


Le principale objectif de notre TER est d'integrer dans l'application Web la visualisation de données.
Pour améliorer et fournir des graphiques plus parlant pour l'OVE nous avons analysé les différents graphiques déjà présent, puis nous nous sommes inspiré des graphiques présent dans les notes flash du ministère de l'éducation, afin de les reproduires et de les integrer a notre application web. 






## Etat de l'art

You can also embed plots, for example:

```{r pressure, echo=FALSE}
plot(pressure)
```

Note that the `echo = FALSE` parameter was added to the code chunk to prevent printing of the R code that generated the plot.


## Travail effectué 
Dans un premier temps l'apprentissage du langage R a été nécéssaire. Pour se faire chaque étudiant a appris autodidactiquement le langage R et lors de non compréhension ou utilisation de fonction, des réunions ont étaient organisés afin d'effectuer le point dans notre avancement, et de fournir des explications a nos questions. 



## Gestion de projet 
Tous les jeudis nous nous sommes réuni afin d'avancer et mener a bien notre projet TER. 
De plus tous les jeudis nous avions rendez-vous avec notre encadrant TER M.Malapert Arnaud afin de faire le point sur notre avancement et d'avoir les informations pour 
## Conclusion 

## Perspective et reflexions personnelles
